nl: Kunst en entertainment > Hobby's en creatieve vaardigheden > Accessoires voor muziekinstrumenten > Accessoires voor houten blaasinstrumenten > Accessoires voor fagot > Onderdelen voor fagot: S-bochten voor fagot; Kleine onderdelen voor fagot
vi: Nghệ thuật và giải trí > Sở thích và nghệ thuật sáng tạo > Phụ kiện dàn nhạc và nhạc cụ > Phụ kiện cho nhạc cụ hơi > Phụ kiện kèn fa-gốt > Phụ tùng kèn fa-gốt: Ống bocal cho kèn fa-gốt; Phụ tùng nhỏ cho kèn fa-gốt
pt-PT: Artes e lazer > Passatempos e artes criativas > Acessórios de instrumentos musicais e orquestra > Acessórios de madeiras > Acessórios para fagote > Peças para fagote: Bocais para fagote; Peças pequenas para fagote
fr: Arts et loisirs > Loisirs et arts créatifs > Accessoires pour instruments de musique et orchestres > Accessoires pour instruments à vent > Accessoires pour bassons > Pièces pour bassons: Bocaux de bassons; Petites pièces pour bassons
ro-RO: Artă și divertisment > Hobby-uri și artă > Accesorii pentru instrumente muzicale și orchestră > Accesorii pentru instrumente de suflat > Accesorii pentru fagot > Piese pentru fagot: Muștiucuri pentru fagot; Piese mici pentru fagot
zh-TW: 藝術/娛樂 > 嗜好和創作藝術 > 樂器配件 > 木管樂器配件 > 低音管配件 > 低音管零件: 低音管吹口管; 低音管小零件
th: ศิลปะและความบันเทิง > งานอดิเรกและศิลปะสร้างสรรค์ > เครื่องดนตรีและอุปกรณ์ออร์เคสตรา > อุปกรณ์เครื่องเป่า > อุปกรณ์ปี่บาซูน > ชิ้นส่วนปี่บาซูน: ที่เป่าสำหรับปี่บาซูน; ชิ้นส่วนเล็กๆ ของปี่บาซูน
sv: Konst och underhållning > Hobby och skapande > Tillbehör till musikinstrument > Tillbehör till träblåsinstrument > Fagottillbehör > Fagottdelar: Fagottmunstycken; Smådelar till fagotter
cs: Umění a zábava > Hobby, hudba a výtvarné umění > Hudební nástroje – příslušenství > Dřevěné dechové nástroje – příslušenství > Fagoty – příslušenství > Součásti fagotu: Esa pro fagot; Drobné součásti pro fagot
tr: Sanat ve Eğlence > Hobiler ve Sanatsal Çalışmalar > Müzik Aleti ve Orkestra Aksesuarları > Nefesli Çalgı Aksesuarları > Fagot Aksesuarları > Fagot Parçaları: Fagot Es Boruları; Fagot Küçük Parçaları
hr-HR: Umjetnost i zabava > Hobiji i kreativne umjetnosti > Pribor za glazbala i orkestar > Pribor za drvena puhačka glazbala > Pribor za fagot > Dijelovi za fagot: Puhačka cijev za fagot; Mali dijelovi za fagot
zh-CN: 艺术与娱乐 > 爱好/艺术创作 > 乐器与管弦乐队配件 > 木管乐器配件 > 巴松管配件 > 巴松管零件: 巴松S管; 巴松管小零件
fi: Taide ja viihde > Harrastukset ja taiteet > Soitin- ja orkesteritarvikkeet > Puupuhallintarvikkeet > Fagottitarvikkeet > Fagotin osat: Fagotin S-putket; Fagotin pientarvikkeet
bg-BG: Изкуства и развлечения > Хобита и творчески изкуства > Аксесоари за музикални инструменти и оркестри > Аксесоари за дървени духови инструменти > Аксесоари за фагот > Части за фагот: Есо за фагот; Малки части за фагот
el: Τέχνες & Ψυχαγωγία > Χόμπι & Δημιουργικές Τέχνες > Αξεσουάρ μουσικών οργάνων & ορχήστρας > Αξεσουάρ ξύλινων πνευστών οργάνων > Αξεσουάρ φαγκότου > Εξαρτήματα φαγκότου: Στελέχη φαγκότου; Μικρά εξαρτήματα φαγκότου
en: Arts & Entertainment > Hobbies & Creative Arts > Musical Instrument & Orchestra Accessories > Woodwind Instrument Accessories > Bassoon Accessories > Bassoon Parts: Bassoon Bocals; Bassoon Small Parts
ja: 芸術・エンターテイメント > 趣味・コレクション > 楽器関連用品 > 木管楽器用品 > ファゴット用品 > ファゴット用パーツ: ファゴット用ボーカル; ファゴット用小型パーツ
da: Kunst og underholdning > Hobby og håndarbejde > Musikinstrumenter – tilbehør > Træblæserinstrumenter – tilbehør > Fagot – tilbehør > Fagot – dele: Fagot – s-formede rør; Fagot – smådele
ko: 아트/엔터테인먼트 > 취미/예술 > 악기/오케스트라 부대용품 > 목관악기 부대용품 > 바순 부대용품 > 바순 부품: 바순 보컬; 바순 소형 부품
sk-SK: Umenie a zábava > Záľuby a tvorivé dielne > Príslušenstvo pre hudobné nástroje > Príslušenstvo pre drevené dychové nástroje > Príslušenstvo pre fagot > Diely fagotu: Fagot Bocal; Malé diely fagotu
ru: Искусство и развлечения > Хобби и творчество > Аксессуары для музыкальных инструментов и игры в оркестре > Аксессуары для деревянных духовых инструментов > Аксессуары для фаготов > Детали для фаготов: Шейки для фаготов; Мелкие детали для фаготов
es: Arte y ocio > Hobbies y artes creativas > Accesorios para instrumentos musicales y de orquesta > Accesorios para instrumentos de viento-madera > Accesorios para fagot > Piezas para fagot: Tudeles para fagot; Piezas pequeñas para fagot
de: Kunst & Unterhaltung > Hobby & Kunst > Zubehör für Musikinstrumente > Zubehör für Holzblasinstrumente > Fagottzubehör > Fagottteile: Fagott-S-Bögen; Kleinere Fagottzubehörteile
nb: Kunst og underholdning > Hobby og kreativitet > Tilbehør til musikkinstrumenter og orkestre > Tilbehør til treblåseinstrumenter > Fagottilbehør > Fagottdeler: Fagottmunnstykker; Smådeler til fagott
it: Arte e svago > Hobby e arti creative > Accessori per orchestre e strumenti musicali > Accessori per legni > Accessori per fagotto > Pezzi per fagotto: Bocale per fagotto; Piccole parti fagotto
pt-BR: Artes e entretenimento > Hobbies e artes > Acessórios para instrumentos musicais e orquestras > Acessórios para instrumentos de sopro de madeira > Acessórios para fagote > Peças para fagote: Boquilhas para fagote; Peças pequenas para fagote
hu: Művészet és szórakoztatás > Hobbik és kreatív művészet > Hangszer és zenekari kiegészítők > Fafúvóshangszer-kiegészítők > Fagottkiegészítők > Fagottalkatrészek: Fagott-szájrész; Fagott kis alkatrészek
pl: Sztuka i rozrywka > Hobby i sztuki piękne > Akcesoria do instrumentów muzycznych > Akcesoria do instrumentów dętych drewnianych > Akcesoria do fagotów > Części fagotów: Esy do fagotów; Drobne części fagotów
lt-LT: Menai ir pramogos > Hobiai ir menai > Muzikos instrumentai ir orkestro priedai > Medinių pučiamųjų instrumentų priedai > Fagotų priedai > Fagotų dalys: Fagotų snapai; Smulkios fagotų dalys
sl-SI: Kultura in zabava > Hobiji in ustvarjalne umetnosti > Dodatki za glasbila in orkestre > Dodatki za lesna pihala > Dodatki za fagot > Deli za fagot: Odmevniki za fagot; Majhni deli za fagot